臺灣臺北地方法院民事裁定
111年度家暫字第178號
聲  請  人  莊翔淩  

相  對  人  陳彥夫  
關  係  人  陳寶珠  
上列聲請人因監護宣告事件，聲請暫時處分，本院裁定如下：
    主  文
本院111年度監宣字第790號監護宣告事件裁判確定或終結前，就
相對人所有如附表所示不動產，禁止為讓與、出借、出租、設定
負擔及其他一切處分行為。
　　    理  由
一、聲請意旨略以：相對人為患有中度智障之人，其父親陳榮茂
    於民國111年9月5日突因心肌梗塞而離世後，相對人及其患
    有輕度智障之妻子劉怡伶則遭平日極少往來之關係人即相對
    人之姑姑陳寶珠強行帶往桃園居住照顧，關係人陳寶珠並放
    話要將相對人自幼居住之南海路房屋重新打掃粉刷後予以出
    租或出售。此外，關係人陳寶珠也非法奪取相對人所有動產
    及不動產證件，且不願公開或返還相對人之銀行帳戶資料。
    為維護相對人名下不動產，爰依家事事件法第85條聲請准於
    本案監護宣告事件裁定確定前，禁止相對人處分如附件之名
    下不動產等語。
二、按法院就已受理之家事非訟事件，除法律別有規定外，於本
    案裁定確定前，認有必要時，得依聲請或依職權命為適當之
    暫時處分。但關係人得處分之事項，非依其聲請，不得為之
    ；關係人為前項聲請時，應表明本案請求、應受暫時處分之
    事項及其事由，並就得處分之事項釋明暫時處分之事由，家
    事事件法第85條第1項、第2項定有明文。次按暫時處分，非
    有立即核發，不足以確保本案聲請之急迫情形者，不得核發
    ；法院受理本法第164 條第1 項第1 款監護宣告事件後，於
    為監護宣告或本案裁定確定前，得為下列之暫時處分：㈠命
    關係人支付應受監護宣告人維持適當生活及醫療所需之各項
    必要費用。㈡命關係人協助使受監護宣告人就醫所必要之一
    切行為。㈢禁止關係人處分應受監護宣告人之財產。㈣保存應
    受監護宣告人財產所必要之行為。㈤其他法院認為適當之暫
    時性舉措。法院核發前項暫時處分，應審酌應受監護宣告人
    之最佳利益；法院受理本法第177條第1項之助宣告事件，準
    用前二條之規定，家事非訟事件暫時處分類型及方法辦法第
    4條、第16條、第18款分別定有明文。
三、經查：
　㈠聲請人以相對人罹有中度智障症為由，聲請對相對人為監護
    宣告，現由本院以110年度監宣字第790號受理中，然因相對
    人陳彥夫之實際住居所係在桃園市，依家事事件法第164條
    第1項第1款規定，本件應專屬臺灣桃園地方法院管轄，業經
    本院於民國111年12月7日將本案移轉管轄至桃園地方法院，
    惟因該移轉管轄之裁定尚未確定，是本件暫時處分之聲請，
    依家事事件法第86條但書規定，仍得由原受理本案之本院裁
    定之，核先敘明。
　㈡經查，依聲請人及關係人陳寶珠於本案監護宣告所提出之資
    料來看，相對人之親友對於如何管理相對人財產意見不一，
    爭議甚大。本院審酌相對人目前身心、精神狀況，是否仍有
    足夠判斷能力，有無管理及處分資產之能力，或有效授權他
    人代爲管理及處分財產之能力，尚有待本案監護宣告事件審
    理釐清，故為保障相對人之財產，避免相對人或第三人擅自
    處分相對人之財產另起爭執，或因相對人思慮不周而蒙受更
    大財產上之損害，認目前應有先行核發如主文所示內容暫時
    處分之急迫性與必要性。是聲請人之聲請，為有理由，應予
    准許。
四、爰裁定如主文。 　
中　　華　　民　　國　　111 　年　　12　　月　　16　　日
                  家事法庭    法  官  潘英芳
以上正本證明與原本無異。
如對本裁定抗告，須於裁定送達後10日之不變期間內，向本院提
出抗告狀，並繳納抗告費新臺幣1,000元。
中　　華　　民　　國　　111 　年　　12　　月　　16　　日
                              書記官  李一農
　　　　　　　　　　　　　　　　　
附表：相對人陳彥文所有之不動產
編號 項目 1  臺北市○○區○○段○○段000000000○號建物 臺北市○○區○○段○○段000000000地號土地 (即門牌號碼臺北市○○區○○路000號4樓房屋及坐落土地) 2 臺北市○○區○○段○○段000000000○號建物 臺北市○○區○○段○○段000000000地號土地 (即門牌號碼臺北市○○區○○路○段000巷0號5樓房屋及坐落土地) 3 新北市○○區○○段000000000○號建物 新北市○○區○○段000000000地號土地 (即門牌號碼新北市○○區○○路000號1至5樓房屋及坐落土地)